臺灣臺北地方法院民事判決  九十一年婚字第一四八號
    原      告  甲○○
    被      告  乙○○
右當事人間離婚事件，本院判決如左：
    主      文
准原告與被告離婚。
訴訟費用由被告負擔。
    事      實
甲、原告方面：
  一、聲明：准原告與被告離婚。
  二、陳述：原告與被告於民國八十五年八月在廣州結婚，嗣後被告於是年年底藉探
      親事由曾來台與原告同居約二月有餘，爾後再於八十六年及八十七年均來台與
      原告同聚約一個半月，至此，即再未曾前來台灣，距今二人已三年多未曾或聚
      ，故二人自結婚至今實聚少離多，難以維持正常夫妻之感情。次按原告因與被
      告既難培養夫妻情分，床第之間亦無法配合，二人格格不入，兩夫妻已經漸行
      漸遠，無論客觀上或主觀上皆無法達成共同生活，顯已生重大破綻，爰依民法
      第一千零五十二條第二項請求離婚。
  三、證據：提出戶籍謄本、結婚證、被告入、出境日期證明書為證，並聲請傳喚證
      人錢慕賢。
乙、被告方面：
    被告未於言詞辯論期日到場，惟提出書狀作陳述如下：
    自認與原告亦因原告所述理由不能共同生活，故同意原告之請求。
    理      由
得心證之理由：
  一、原告與被告結婚後，因分隔兩岸，二人聚少離多，六年來聚首不及半載，以致
      婚姻發生破綻，被告經合法通知未於言詞辯論期日到場，惟依其提出書狀所作
      何陳述，及原告所舉證人錢慕賢之證述，並有原告所舉被告入出境證明，原告
      之主張堪信為真。
  二、按婚姻係以夫妻共同生活為目的，夫妻雙方應以誠摯互信為基礎，相互扶持，
      共同建立和諧美滿之家庭，倘雙方因理念之重大差異，事實上已經各自獨立生
      活多年，雙方誠摰互信之感情基礎，根本不存在，依一般人之生活經驗，顯然
      難期修復，雙方共同生活的婚姻目的已經不能達成，而其事由之發生，依一般
      社會感情，尚難認為應完全歸責於夫妻之一方時，應可認係民法第一千零五十
      二條第二項所定難以維持婚姻之重大事由，以准許夫妻雙方為離婚之請求，否
      則，勉強維持婚姻之形式，反而會對雙方各自追求幸福生活之機會造成不必要
      之限制。本件原告主張兩造分居多年，未有夫妻共同生活，平日亦無聯絡之事
      實，既經認定，而兩造復無民法第一千零五十二條第一項各款所定離婚事由，
      因兩造婚姻關係已出現破綻，又難認為應完全歸責於夫妻之一方，堪認兩造間
      存有重大事由，難以維持婚姻，依上開說明，原告依民法第一千零五十二條第
      二項訴請離婚，洵屬有據。
結論：本件原告之訴為有理由，並依民事訴訟法第七十八條，判決如主文。
中      華      民      國    九十一    年      五      月    三十一    日
                                  家事法庭法      官  彭南元
右為正本係照原本作成
如對本判決上訴，須於判決送達後二十日之不變期間內，向本院提出上訴狀。
中      華      民      國    九十一    年      六      月      三      日
                                          法院書記官  莊雪嬌
